# TANIA FERNÁNDEZ DE SOTO ESTEBAN

## FRONT-END DEVELOPER

Partiendo desde el mundo de la fotografía y habiendo hecho mis pinitos en la

animación tradicional, una mezcla entre curiosidad y muchas ganas de mejorar mi futuro laboral han ido acercándome al campo tecnológico, donde creo que mi

capacidad de observación y la experiencia en el mundo de la imagen pueden

aportar mucho, y en el que espero crecer cada día como programadora.



#### CONTACTO

**4** 634 54 21 64







- Maquetación: HTML5, CSS3,
  SASS...
- JavaScript: ES6, APIs de terceros...
- Control de versiones con Git
- **React:** creación de SPAs
- Conocimientos básicos back-end: Node JS, Express, y SQL
- Manejo de herramientas tipo Slack, VS Code, GitHub, Zeplin, Terminal, Gulp, Linter...
- Diseño y edición de imagen: Photoshop, Lightroom, InDesign, Premiere...
- JIRA

- Creatividad y trabajo en equipo
- Filosofía Agile y marco de trabajo Scrum
- Idiomas: inglés, español y gallego

#### **PROYECTOS**

## Open Spaces &

Web responsive con HTML, CSS y Sass.

## WoWilson!

Recopilación de frases "Wow!" de Owen Wilson realizada con React.

#### Awesome Profile Cards &

Aplicación para creación de tarjetas de contacto hecha con JavaScript. Proyecto en grupo.

## COMPETENCIAS TÉCNICAS

















#### OTRAS ACTIVIDADES

Voluntariado en el **Refugio-Escuela Marlene** desde 2017: Atención al público, trabajo en diferentes equipos y entornos, cuidado y responsabilidad sobre los animales...

## EXPERIENCIA PROFESIONAL

## Maquetación Web

Freelance - Sep. 2022 - Presente

Desarrollo y transformación de diseños en páginas web responsive. Experiencia especialmente con HTML, CSS(SASS), librerías y Git.

#### Dependienta en tienda

Costco Wholesale I Nov. 2021 - En. 2022

Rotación entre departamentos y diferentes entornos de trabajo. Atención en stands de venta. Atención directa al público, caja, reposición de stock...

#### Search Engine Evaluator

Appen I Mayo 2019 - Nov. 2021

Trabajo en remoto. Evaluación de resultados en motores de búsquedas. Clasificación de publicidad en internet.

## Fotografía de interiores y 360°

2xMil Soluciones, S.L. I 2017

Realización y edición de fotografía y vídeo 360°. Fotografía de interiores. Nociones básicas en tours virtuales.

## FORMACIÓN ACADÉMICA

## Desarrolladora Front-End

ADALAB DIGITAL I Feb. 2022 - Mayo 2022

Bootcamp de programación web. Desarrollo de proyectos individuales y en grupo, bajo filosofía Agile y marco de trabajo Scrum. Conocimientos básicos de APIs, back-end y testing.

#### Técnico Superior en Fotografía

EASD Ramón Falcón I 2015 - 2017

Manejo de software de edición de fotografía y vídeo. Photoshop, Lightroom, Premiere, InDesign, Dragonframe.

Realización de proyectos de fotografía, vídeo y animación tradicional.